臺灣板橋地方法院刑事判決　　　　　　100年度交易字第616號
公　訴　人　臺灣板橋地方法院檢察署檢察官
被　　　告　洪嘉聖
上列被告因過失傷害案件，經檢察官提起公訴（100 年度偵字第
14340 號），本院依簡式審判程序判決如下：
    主  文
洪嘉聖從事業務之人，因業務上之過失傷害人，處有期徒刑貳月
，如易科罰金，以新臺幣壹仟元折算壹日。
    事  實
一、洪嘉聖係協泰製冰廠司機，為從事駕駛業務之人。其於民國
    99年10月11日上午5 時22分許，駕駛車牌號碼9865-NN 號自
    用小貨車，沿臺北縣土城市（現改制為新北市土城區，以下
    同）學府路1 段往2 段方向行駛，行經學府路2 段22巷口時
    ，本應注意車前狀況，隨時採取必要之安全措施，且應注意
    行車速度，依速限標誌或標線之規定，無速限標誌或標線者
    ，行車時速不得超過50公里，而依當時情形，並無不能注意
    之情事，竟疏未注意及此，貿然以時速60公里超速往前行駛
    ，適有許正信駕駛車牌號碼6692-FQ 號休旅車搭載楊忠亮，
    沿學府路2 段22巷消防通道往學府路2 段，欲在22巷口左轉
    往學府路1 段方向行駛，亦疏未注意車輛行至無號誌之交岔
    路口，支線道車應暫停讓幹線道車先行，且轉彎車應暫停讓
    直行車先行，即貿然自22巷口駛出，洪嘉聖見狀閃避不及，
    其駕駛之自用小貨車前車頭因而撞擊許正信駕駛之休旅車左
    前車門、左前葉子板，致許正信受有左側第6 、7 肋骨骨折
    、右小腿挫傷之傷害，楊忠亮左右兩腳、左手及腰部受傷（
    所涉過失傷害楊忠亮部分，未據告訴）。洪嘉聖於駕車肇事
    後，在犯罪未被有偵查犯罪職權之機關或公務員發覺前，於
    警據報到場處理時在場，且自承肇事並接受裁判。
二、案經許正信訴請臺灣板橋地方法院檢察署檢察官偵查起訴。
    理  由
一、本院於準備程序進行中，被告洪嘉聖就被訴事實為有罪之陳
    述，經告知被告簡式審判程序之旨，並聽取公訴人及被告之
    意見後，裁定進行簡式審判程序。
二、前揭事實，為被告在本院審理時坦承不諱，並據告訴人許正
    信於警詢及偵查中，暨證人楊忠亮於警詢時指述、證述甚明
    。此外，復有道路交通事故現場圖、道路交通事故調查報告
    表(一)、(二)、蒐證照片18張在卷可考；而告訴人確因本件車禍
    事故，受有如事實欄所載之傷害，有亞東紀念醫院100 年4
    月27日診字第1000368223號診斷證明書1 紙附卷可稽，堪認
    被告上開任意性自白與事實相符。按行車速度，依速限標誌
    或標線之規定，無速限標誌或標線者，行車時速不得超過50
    公里；又汽車行駛時，駕駛人應注意車前狀況，並隨時採取
    必要之安全措施，道路交通安全規則第93條第1 項第1 款、
    第94條第3 項分別定有明文。被告既考領有駕駛執照，對於
    上開規定自應知之甚詳，駕車行經臺北縣土城市○○路○ 段
    22巷口時，自應依規定速限駕駛，並注意車前狀況，俾隨時
    採取必要之安全措施，而依其智識能力並參以卷附之道路交
    通事故調查報告表所載當時情形及現場圖所示，肇事時天候
    為晴天、日間自然光線、路面乾燥、無缺陷、視距良好等情
    況，均無不能注意之情事，詎其應注意能注意竟疏未注意，
    超速行駛致閃避不及，撞上告訴人許正信所駕駛之休旅車而
    肇事，其有過失，且過失行為與告訴人所受傷害間，顯有相
    當因果關係，至為灼然。另本件經送新北市政府車輛行車事
    故鑑定委員會為鑑定，該會亦認為：「許正信駕駛自小客貨
    車，行經無號誌三岔路口，支幹道左轉車未讓幹道直行車先
    行與洪嘉聖駕駛自用小貨車，行經無號誌三岔路口，未注意
    車前狀況且超速行駛，同為肇事原因」，有該會100 年2 月
    23日新北車鑑字第991796號鑑定意見書1 份在卷可參，益證
    被告確有過失甚明。是本件事證明確，被告犯行洵堪認定，
    應予依法論科。
三、被告受雇於協泰製冰廠，擔任該公司司機一職，負責駕駛公
    司之自用小貨車配送碎冰給客戶，係以駕駛自用小貨車為其
    業務範圍之人乙節，業據被告供明在卷，是核被告所為，係
    犯刑法第284 條第2 項前段之業務過失傷害罪。又被告於肇
    事後，在未被有偵查犯罪職權之公務員發覺前，主動向前往
    處理車禍之臺北縣政府警察局（現改制為新北市政府警察局
    ）土城分局警員自首犯罪，並接受裁判，此有臺北縣政府警
    察局土城分局道路交通事故肇事人自首情形記錄表1 紙在卷
    可按，爰依刑法第62條前段規定，減輕其刑。爰審酌被告擔
    任司機一職，其駕駛本件車輛於道路上，更應高度謹慎並恪
    遵交通規則，以維護或保障所有道路使用者之人身、財產安
    全，其疏未注意造成本件交通事故，所為應予責難，而告訴
    人就本件車禍事故之發生同為肇事原因，所為亦有可議之處
    及與有過失，再考量被告本件過失行為造成告訴人肋骨骨折
    之傷害，損害非輕，及被告之素行、智識程度、生活狀況，
    暨其坦承犯行，態度尚稱良好，並表示願意和解，惟因賠償
    金額無法達成共識，而迄今未能達成和解，亦未獲得告訴人
    諒解等一切情狀，量處如主文所示之刑，並諭知易科罰金之
    折算標準，以資懲儆。
據上論斷，應依刑事訴訟法第273 條之1 第1 項、第299 條第1
項前段，刑法第284 條第2 項前段、第62條前段、第41條第1 項
前段，刑法施行法第1 條之1 第1 項、第2 項前段，判決如主文
。
本案經檢察官王乙軒到庭執行職務。
中    華    民    國    100     年    10    月   31   日
                      刑事第一庭  法  官  陳正偉
上列正本證明與原本無異。
如不服本判決，應於判決送達後10日內敘明上訴理由，向本院提
出上訴狀 (應附繕本) ，上訴於臺灣高等法院。其未敘述上訴理
由者，應於上訴期間屆滿後20日內向本院補提理由書「切勿逕送
上級法院」。
                                  書記官  許慧禎
中    華    民    國    100     年    10    月   31   日
附錄本案論罪科刑法條全文：
刑法第284 條
因過失傷害人者，處6 月以下有期徒刑、拘役或5 百元以下罰金
，致重傷者，處1 年以下有期徒刑、拘役或5 百元以下罰金。
從事業務之人，因業務上之過失傷害人者，處1 年以下有期徒刑
、拘役或1 千元以下罰金，致重傷者，處3 年以下有期徒刑、拘
役或2 千元以下罰金。